臺灣雲林地方法院民事判決　　　　　　　 96年度訴字第121號
原　　　告　台灣中小企業銀行股份有限公司
法定代理人　戊○○
訴訟代理人　甲○○
被　　　告　丁○○
　　　　　　丙○○
上二人共同
訴訟代理人　乙○○
上列當事人間請求撤銷不動產贈與事件，本院於民國96年6 月13
日言詞辯論終結，判決如下：
    主  文
被告丁○○、丙○○於民國九十六年一月十五日就如附表所示土
地所為之贈與行為及移轉所有權之物權行為應予撤銷。
被告丙○○應將如附表所示土地於民國九十六年二月六日經雲林
縣台西地政事務所以夫妻贈與為原因所為之所有權移轉登記予以
塗銷，回復為被告丁○○所有。
訴訟費用新臺幣壹萬仟零柒拾捌元由被告負擔。
    事實及理由
一、原告起訴主張：訴外人成坤泰股份有限公司於民國（下同）
    94年7 月29日邀被告丁○○及訴外人陳庭佑為連帶保證人，
    向原告借新臺幣（下同）2,000,000 元，上開借款自95年10
    月29日起即滯延未繳，尚欠本金1,214,408 元及自95年10月
    29日起至清償日止，按年息百分之6.89計算之利息，暨自95
    年11月30日起至清償日止，逾期在6 個月以內者，按上開利
    率百分之十，逾期超過6 個月部分，按上開利率百分二十計
    算之違約金未清償。而如附表所示土地（下稱系爭土地）為
    被告丁○○所有，詎被告丁○○竟於96年1 月15日將系爭土
    地無償贈與其妻即被告丙○○，並於雲林縣台西地政事務所
    辦妥所有權移轉登記，致原告嗣後之保全及強制執行程序無
    法進行，影響原告之權益甚鉅。被告丁○○名下只有系爭土
    地及坐落桃園市○○○段22之1 地號土地應有部分千分之一
    ，其將系爭土地贈與被告丙○○後，剩餘財產市值約為489
    元，顯然不足清償本件借款債務，而有損害原告債權至明。
    原告於96年3 月28日調閱被告丁○○之財產資料時，始知悉
    上情，至今尚未逾1 年。為此，依據民法第244 條規定，請
    求被告應將其二人於96年1 月15日就系爭土地所為之贈與行
    為及移轉所有權之物權行為予以撤銷，被告丙○○應將系爭
    土地於96年2 月6 日經雲林縣台西地政事務所所為之所有權
    移轉登記予以塗銷，並將所有權回復為原所有權人丁○○，
    並聲明：如主文第一、二項所示。
二、本件被告於言詞辯論時，就原告請求之前開訴訟標的予以認
    諾。
三、按當事人於言詞辯論時為訴訟標的之認諾者，應本於其認諾
    為該當事人敗訴之判決，民事訴訟法第384 條定有明文。又
    被告既於言詞辯論時為訴訟標的之認諾，法院即應不調查原
    告所主張為訴訟標的之法律關係是否果屬存在，而以認諾為
    該被告敗訴之判決基礎（最高法院45年度台上字第31號判例
    意旨參照）。本件原告主張之事實，已據其提出土地登記謄
    本、本院96年度裁全字第713 號民事裁定、借據、財產歸屬
    資料清單、系爭土地之異動索引、放款轉帳支出傳票、存款
    轉帳收入傳票、取款憑條、匯出匯款申請書、94年度綜合所
    得稅各類所得資料清單及財團法人金融聯合徵信中心查詢資
    料等為證，被告並於言詞辯論時為訴訟標的之認諾，揆諸前
    開說明，自應為被告敗訴之判決。
四、從而，原告依據民法第244 條規定，請求被告丁○○、丙○
    ○於96年1 月15日就系爭土地所為之贈與行為及移轉所有權
    之物權行為應予撤銷；被告丙○○應將系爭土地於96年2 月
    6 日經雲林縣台西地政事務所以夫妻贈與為原因所為之所有
    權移轉登記予以塗銷，回復為被告丁○○所有，為有理由，
    應予准許。
五、兩造其餘攻擊防禦方法及所提之證據，與判決結果均不生影
    響，不另論述，併此敘明。
六、訴訟費用負擔之依據：民事訴訟法第78條、第85條第1 項前
    段。
中　　華　　民　　國　　96　　年　　6 　　月　　27　　日
                  民事第一庭    法  官  蔡碧蓉
以上正本係照原本作成。
如對本判決上訴，須於判決送達後20日內向本院提出上訴狀（須
附繕本），並應繳納上訴裁判費。
中　　華　　民　　國　　96　　年　　6 　　月　　27　　日
                                書記官  蔡嘉萍
附表：
┌─┬─────────────┬──┬─────┬──┐
│編│  土  地  坐  落  位  置  │地目│ 面   積  │權利│
│號│                          │    │ 平方公尺 │範圍│
├─┼─────────────┼──┼─────┼──┤
│１│雲林縣東勢鄉○○段968-1號 │ 建 │ 547.91   │全部│
├─┼─────────────┼──┼─────┼──┤
│２│雲林縣東勢鄉○○段968-2號 │ 建 │ 615.56   │全部│
├─┼─────────────┼──┼─────┼──┤
│３│雲林縣東勢鄉○○段969-1號 │ 林 │ 104.42   │全部│
├─┼─────────────┼──┼─────┼──┤
│４│雲林縣東勢鄉○○段969-2號 │ 林 │ 106.45   │全部│
├─┼─────────────┼──┼─────┼──┤
│５│雲林縣東勢鄉○○段970-1號 │ 建 │ 213.65   │全部│
├─┼─────────────┼──┼─────┼──┤
│６│雲林縣東勢鄉○○段970-2號 │ 建 │ 146.23   │全部│
└─┴─────────────┴──┴─────┴──┘
